【裁判字號】    89,交易,194
【裁判日期】    890717
【裁判案由】    公共危險等
【裁判全文】
臺灣嘉義地方法院刑事判決                        八十九年度交易字第一九四號
    公  訴  人  臺灣嘉義地方法院檢察署檢察官
    被      告  乙○○
                甲○○
                丙○○
右列被告因公共危險等案件，經檢察官聲請以簡易判決處刑（八十九年度偵字第二九
二八號），本院經調查後改依通常程序判決如左︰
    主  文
乙○○服用酒類，不能安全駕駛動力交通工具而駕駛，處拘役伍拾日，如易科罰金，
以參佰元折算壹日。被訴傷害、毀損部分公訴不受理。
甲○○、丙○○均公訴不受理。
    事  實
一、乙○○於民國（下同）八十九年五月四日下午三時十分許，飲用啤酒後已達不能
    安全駕駛動力交通工具之情況下，猶駕駛車號ＦＭ─九七六一號（聲請書誤載為
    九七六一三號）自用小客車，搭載其兄甲○○及友人丙○○等人，行經嘉義縣新
    港鄉○○村○○路五十三號奉天宮前，因細故與駕駛車號ＳＡ─一○○三號廂型
    車之丁○○發生爭執，經警到場後檢測乙○○之酒精濃度為每公升一．一一毫克
    ，而查知上情。
二、案經嘉義縣警察局民雄分局報請臺灣嘉義地方法院檢察署檢察官聲請以簡易判決
    處刑。
    理  由
甲、有罪部分：
  一、訊據被告乙○○對於右揭事實坦承不諱，並有酒精濃度測試值及舉發違反道路
      交通管理事件通知單各一紙附卷可資佐證。事證明確，被告犯行洵堪認定。
  二、核被告所為，係犯刑法第一百八十五條之三之不能安全駕駛動力交通工具罪。
      爰審酌被告無不良前科、素行尚稱良善、犯罪之動機、目的、手段、其品性及
      智識程度、犯罪所生之危害、利益，及犯後於本院審理時坦承不諱，態度尚佳
      等一切情狀，量處如主文所示之刑，並諭知易科罰金之折算標準。
乙、不受理部分：
  一、公訴意旨另以如附件所載。
  二、按犯罪之被害人，得為告訴；又告訴乃論之罪，未經告訴或其告訴經撤回者，
      應諭知不受理之判決。刑事訴訟法第二百三十二條及第三百零三條第三款分別
      定有明文。
  三、公訴人認被告乙○○、甲○○、丙○○另涉犯之傷害、毀損罪嫌，係屬刑法第
      二百七十七條第一項及第三百五十四條之罪，依同法第二百八十七條及第三百
      五十七條之規定均係屬告訴乃論之罪，自應以該犯行是否業經告訴權人之合法
      告訴為被告犯罪之訴追條件。經查：前開車號ＳＡ─一○○三號廂型車係案外
      人財團法人臺灣省嘉義縣新港奉天宮（以下簡稱新港奉天宮）所有，有行車執
      照影本在卷可按，而告訴人丁○○僅係負責駕駛該車之司機，是本件廂型車擋
      風玻璃遭受毀損之被害人應係新港奉天宮，而丁○○既非被害人，竟據以告訴
      被告等三人犯毀損罪，自非屬合法之告訴，應認此部分並未經告訴，另被告等
      三人所涉傷害罪嫌部分，雖據告訴人丁○○合法告訴，惟嗣告訴人於本院調查
      時當庭撤回其告訴，依前揭規定，爰就被告乙○○、甲○○、丙○○被訴之傷
      害、毀損部分依法諭知不受理之判決，並不經言詞辯論為之。
丙、據上論斷，應依刑事訴訟法第二百九十九條第一項前段、第三百零三條第三款、
    第三百零七條，刑法第一百八十五條之三、第四十一條，罰金罰鍰提高標準條例
    第二條，判決如主文。
本案經檢察官陳仁智到庭執行職務。
中      華      民      國      八十九    年      七      月    十七    日
                                  臺灣嘉義地方法院刑事第一庭
                                      法  官  楊  力  進
右正本證明與原本無異。
如不服本判決，應於判決送達後十日內向本院提出上訴狀( 應附繕本 )。
中      華      民      國      八十九    年      七      月    十七    日
                                      書記官  李  文  政


司法院資訊處製作；財團法人民間司法改革基金會備份。
